【裁判字號】    89,易,268
【裁判日期】    890727
【裁判案由】    竊盜等
【裁判全文】
台灣苗栗地方法院刑事判決                          八十九年度易字第二六八號
    公  訴  人  臺灣苗栗地方法院檢察署檢察官
    被      告  甲○○
    選任辯護人  徐國楨
右列被告因竊盜等案件，經檢察官提起公訴（八十九年度偵字第二九六號）及移送併
辦（八十九年度偵字第一一八二號），本院判決如左：
    主  文
甲○○連續竊盜，處有期徒刑壹年陸月。
    事  實
一、甲○○前於民國八十五年間，因犯竊盜罪，為台灣高等法院判處應執行有期徒十
    月確定。八十六年間，復犯竊盜及違反麻醉藥品管理條例案件，為台灣新竹地方
    法院先後判處有期徒刑六月及七月，嗣經同院定執行刑為有期徒刑十一月確定，
    以上經接續執行於八十六年十二月十五日假釋出獄，八十八年十一月十一日，又
    犯竊盜罪，為本院判處有期徒刑二年二月，不知警惕。復意圖為自己不法之所有
    ，並基於竊盜之概括犯意，自八十八年十二月三日起至八十九年一月二日止，連
    續在如附表編號第一至四號所示時地，以所示方法，竊取謝秀琴、林鑫怡、謝依
    晏、王寶蘭、林耀達及曾凱鈴等人所有如附表所示之物。迨八十九年一月五日下
    午六時許，在苗栗縣苗栗市○○路八一六號滿天星電動遊藝場內為警循線查獲。
    同日晚上八時許，警方持搜索票至甲○○住處搜索，並扣得甲○○所有的ＣＨＡ
    ＮＥＬ牌手錶一只。
二、案經苗栗縣警察局移送臺灣苗栗地方法院檢察署檢察官偵查起訴及移送併辦。
    理  由
一、訊據被告甲○○對右揭事實供承不諱，核與被害人林鑫怡、謝依晏、王寶蘭、林
    耀達及曾凱鈴等指述失竊之情節相符。並有贓物認領保管收據五份在卷可憑，足
    見被告之自白確與事實相符。本件事證明確，被告犯行應堪認定。
二、核被告於如附表編號第一號至四號所示時、地之竊盜行為，所為均係犯刑法第三
    百二十條第一項之竊盜罪。其先後四次之竊盜行為，時間緊接，手法相同，觸犯
    構成要件相同之罪名，且被告係基於概括犯意所為，為連續犯，依刑法第五十六
    條規定以一罪論，並加重其刑。查被告前於八十五年間，因犯竊盜罪，為台灣高
    等法院判處應執行有期徒十月確定。八十六年間，復犯竊盜及違反麻醉藥品管理
條例案件，為台灣新竹地方法院先後判處有期徒刑六月及七月，嗣經同院定執行
    刑為有期徒刑十一月確定，以上經接續執行於八十六年十二月十五日假釋出獄，
    八十八年十一月十一日，又犯竊盜罪，為本院判處有期徒刑二年二月，有台灣苗
    栗地方法院檢察署刑案資料查註紀錄表及台灣高等法院被告全國前案紀錄表各一
    紙在卷可憑，爰審酌被告之上開素行、本件犯罪手段、竊盜之次數、所生危害及
    犯後坦承犯行，態度良好，並有悔意（見本院八十九年七月十三日筆錄）等一切
    情狀，量處如主文所示之刑。末查扣案之ＣＨＡＮＥＬ牌手錶一只，係被告所有
    ，但非供其犯罪所用之物，業據被告供承在卷（見本院八十九年五月三十日筆錄
    ），與沒收之要件不符，故不另為沒收之諭知，附此敘明。
三、併辦意旨另以：被告於附表編號第五、六號之時地，以所示方法竊取他人財物，
    因認被告此部分亦涉犯竊盜犯行，且與上開被告有罪部分有裁判上一罪之連續犯
    關係云云。經查：被告前於八十七年十一月至八十八年六月二十一日間，因連續
    犯竊盜罪，於八十八年十一月十一日，為本院判處有期徒刑二年二月，並於同年
    十二月十三日確定，有本院八十八年易字第一六０號判決一份在卷可憑。被告雖
    坦承併辦之二次竊盜犯行係其所為，但該二次竊盜之時間均係八十八年九月二十
    日，明顯在上開本院八十八年度易字第一六０號判決宣判前，被告既係基於概括
    犯意所為，自應為前案之判決效力所及，與本案並無裁判上一罪之連續犯關係，
    此部分應退回檢察官另行處理，附此敘明。
據上論斷，應依刑事訴訟法第二百九十九條第一項前段、刑法第五十六條、第三百二
十條第一項、罰金罰鍰提高標準條例第一條前段，判決如主文。
本案經檢察官黃智勇到庭執行職務。
中    華    民    國      八十九      年       七      月     二十七    日
                                      臺灣苗栗地方法院刑事庭
                                          法  官  劉  興  浪
右正本證明與原本無異。
如不服本判決，應於判決送達後十日內向本院提出上訴狀（應附繕本），上訴於臺灣
高等法院臺中分院。
                                          書記官  陳  建  分
中    華    民    國      八十九      年       七      月     二十七    日
參考法條
刑法第三百二十條第一項：
意圖為自己或第三人不法之所有，而竊取他人之動產者，為竊盜罪，處五年以下有期
徒刑、拘役或五百元以下罰金。
附表
編號
一、犯罪時間：八十八年十二月三日晚上十時許。
    犯罪地點：苗栗市○○路荷蘭村餐廳旁之巷子。
    方    法：見機車鑰匙未取下，便徒手竊走，並將機車置物箱內的學生証、相片
              及書一併拿走。
    被 害 人：謝秀琴、林鑫怡、謝依晏。
    竊得財物：謝秀琴所有，謝依晏使用中之車號ＶＫＶ─六六七號輕型機車一輛（
              含機車鑰匙二支）、林鑫怡所有的學生証一張、相片五張及書一本。
    觸犯法條：刑法第三百二十條第一項。
二、犯罪時間：八十八年十二月二十四日下午五時許。
    犯罪地點：苗栗縣苗栗市○○路三００號前。
    方    法：徒手。
    被 害 人：王寶蘭。
    竊得財物：倫飛牌手提電腦一台。
    觸犯法條：刑法第三百二十條第一項。
三、犯罪時間：八十九年一月二日下午二時許。
    犯罪地點：苗栗縣苗栗市○○路六十三巷五十二號前。
    方    法：見一輛自用小客車的車窗未搖上，便徒手竊取車內財物。
    被 害 人：林耀達。
    竊得財物：行動電話一支。
    觸犯法條：刑法第三百二十條第一項。
四、犯罪時間：八十九年一月二日下午五時許。
    犯罪地點：苗栗縣苗栗市○○里○○路三六五號。
    方    法：該戶門未鎖，便侵入竊取財物（侵入住宅部分未據告訴）。
    被 害 人：曾凱鈴。
    竊得財物：信用卡二張、金融卡三張、皮包一個、白金珍珠項鍊一條、觀音玉珮
              一個、鱷魚牌手錶一個、耳環一對、現金新台幣（下同）二萬三千元
              、行動電話一支、禮券一千三百元。
    觸犯法條：刑法第三百二十條第一項。
五、犯罪時間：八十八年九月二十日晚上八時三十分至九時許間。
    犯罪地點：苗栗縣頭份鎮○○里○○○路三百號陳松彬住處。
    方    法：因大門未上鎖，侵入竊取財物。
    被 害 人：陳松彬。
    竊得財物：傳真機一台。
六、犯罪時間：八十八年九月二十日晚上九時許。
    犯罪地點：苗栗縣頭份鎮○○里○○○路三百零二號張瑞丹住處。
    方    法：因大門未上鎖，侵入竊取財物。
    被 害 人：張瑞丹。
    竊得財物：紅色皮包一個（內有行動電話一支、黃色小皮包一個及身分証等物）
              。


司法院資訊處製作；財團法人民間司法改革基金會備份。
